臺灣桃園地方法院刑事裁定
110年度交簡抗字第1號
抗  告  人  
即  被  告  蘇孫章



上列抗告人即被告因公共危險案件，不服本院中華民國110年7月
19日110年度桃交簡字第821號第一審刑事裁定，提起抗告，本院
管轄之第二審合議庭裁定如下：
    主  文
抗告駁回。
    理  由
一、抗告意旨略以：抗告人即被告（下稱抗告人）蘇孫章於民國
    110年6月19日收受判決，嗣找到粗工工作，又遇疫情及例假
    日郵局不上班，遂於同年7月11日至法院具狀上訴，考量抗
    告人年紀大，法院應通情，請准提起上訴等語。
二、按上訴期間為20日，自送達判決後起算；提起上訴，應以上
    訴書狀提出於原審法院為之；原審法院認為上訴不合法律上
    之程式或法律上不應准許或其上訴權已經喪失者，應以裁定
    駁回之；上開規定於刑事簡易案件提起上訴亦有適用，刑事
    訴訟法第349條前段、第350條第1項、第362條前段、第455
    條之1第3項分別定有明文。又文書送達於應受送達人之住居
    所、事務所或營業所，不獲會晤應受送達人，亦無有辨別事
    理能力而可付與文書之同居人或受僱人時，得將文書寄存送
    達地之自治或警察機關，並作送達通知書兩份，1 份黏貼於
    應受送達人住居所、事務所或其就業處所門首，另1 份置於
    該送達處所信箱或其他適當位置，以為送達。寄存送達，自
    寄存之日起，經10日發生效力，此為民事訴訟法第138 條第
    1 項、第2 項所規定，依刑事訴訟法第62條，並為刑事訴訟
    送達文書所準用。倘應送達被告之判決書經合法寄存送達，
    即應依上述規定起算上訴期間，除應受送達人如於寄存送達
    發生效力前領取寄存文書者，應以實際領取時為送達之時外
    ，於寄存送達發生效力後，不論應受送達人何時領取或實際
    有無領取，於合法送達之效力均不生影響（最高法院109 年
    台抗字第698 號裁定意旨參照）。 
三、查，抗告人因公共危險案件，本院於110年5月27日為第一審
    簡易判決，並囑託郵務機關分別送達抗告人位於金門縣○○鎮
    ○○里○○00○0號之住所及桃園市○○區○○街000巷0號之居所，因
    未獲晤本人，亦無受領文書之同居人或受僱人，郵務機關遂
    於分別於同年6月11日、同年6月8日依法將判決書寄存抗告
    人住所所轄之金門縣警察局金湖派出所及居所所轄之桃園市
    政府警察局桃園分局龍安派出所，惟抗告人於110 年6 月18
    日前往上開龍安派出所領取上開判決書，有本院送達證書、
    司法文書領取登記簿在卷可稽（見簡字卷第27至29頁），揆
    諸上揭說明意旨，抗告人實際領取判決書之日即發生合法送
    達之效力，再抗告人居所係在桃園市桃園區，不生在途期間
    計算之問題，則抗告人上訴期間應自合法送達翌日起即110 
    年6 月19日起算20日，至110 年7 月8 日屆滿。抗告人遲至
    110 年7 月11日始具狀提起上訴，此有抗告人上訴狀上之本
    院收狀日期戳章在卷可憑（見簡字卷第45頁），顯已逾期，
    且無法補正，故原審法院以上訴逾期為由，於110年7月19日
    以110年度桃交簡字第821號刑事裁定駁回抗告人之上訴，核
    無違誤。抗告人猶執前詞，提起抗告，自非有理由，應予駁
    回。
四、據上論斷，依刑事訴訟法第455條之1第4項、第5項、第412
    條，裁定如主文。
中　　華　　民　　國　　111 　年　　7 　　月　　12　　日
                  刑事第十四庭審判長法  官   江德民
　　　　　　　　　                  法  官   劉得為
　　　　　　　　　                  法　官　 程欣儀
以上正本證明與原本無異。
不得抗告。
      　　　　　　　　　　　　　　　書記官　蔡宛軒
中　　華　　民　　國　　111 　年　　7 　　月　　13　　日